【裁判字號】    92,訴,996
【裁判日期】    920829
【裁判案由】    違反著作權法
【裁判全文】
臺灣彰化地方法院刑事判決                          九十二年度訴字第九九六號
    公  訴  人  臺灣彰化地方法院檢察署檢察官
    被      告  甲○○
右列被告因違反著作權法等案件，經檢察官提起公訴（九十年度偵字第八四四九號、
九十一年度偵字第一四六號），本院判決如左：
        主  文
甲○○以犯明知為侵害著作權之物意圖營利而交付侵害他人之著作財產權為常業，處
有期徒刑壹年陸月。緩刑肆年。
扣案如附表所示之盜版遊戲光碟陸佰伍拾柒片沒收。
        事  實
一、甲○○係設於彰化縣彰化市○○街一七二號「奇奇玩具」之實際負責人，平日以
    販賣遊戲光碟片維生，明知扣案之盜版遊戲程式光碟六片（真三國無雙３、三國
    志戰記２各一片、三國志戰記中文版及真三國無雙２中文版各二片）係台灣光榮
    綜合資訊股份有限公司（下稱台灣光榮公司）享有著作權之著作，而其餘扣案如
    附表之盜版遊戲程式光碟六百五十一片（起訴書誤載為六百四十九片）均係為侵
    害他人著作權之光碟片，非經台灣光榮公司等之同意或授權，不得散布、意圖散
    布而陳列或意圖營利而交付，竟自民國九十二年二月間某日起，至同年七月九日
    止，基於以販賣非法重製之遊戲程式光碟著作營利為常業之犯意，先向不詳姓名
    、年籍，綽號「阿正」之成年男子，以每片新台幣（下同）一百四十元之價格買
    入附表所示之盜版光碟片後，在上址陳列上開盜版光碟片，並以每片二百元或一
    百八十元不等之價格，販售予不特定之人營利，以此方式侵害台灣光榮公司等之
    著作權，並賴以為生活之資而以此為常業。嗣於九十二年七月九日十九時三十分
    許，在上址為警查獲，並扣得如附表所示之盜版電腦遊戲程式光碟六百五十七片
    （起訴書誤載為六百五十五片）。
二、案經台灣光榮公司訴由內政部警政署保安警察第二總隊第三大隊第一中隊報請台
    灣彰化地方法院檢察署檢察官偵查起訴。
        理  由
一、右揭犯罪事實，業據被告甲○○於警、偵訊中及本院審理時坦承不諱，核與告訴
    代理人陳文詮指訴情節相符，且扣案如附表所示之盜版遊戲程式光碟均係非法重
    製之電腦遊戲程式著作物，業據告訴代理人陳文詮於警訊中指訴甚詳，並分別提
    出相關著作權資料附卷佐證，經本院核閱無誤，衡以被告自承就附表所示之遊戲
    程式光碟係以每片一百四十十元之價格購進，再以每片二百元或一百八十元之價
    格賣出，遠低於正版之電腦遊戲程式光碟之市場價格甚多，一般人均可明知係盜
    版品，則被告所售賣者係侵害他人著作權之非法重製盜版品且為被告於販賣之初
    所明知等事實，堪以認定，此外復有如附表所示之遊戲程式光碟六百五十七片扣
    案可資佐證。足徵被告之自白與事實相符，本件事證已臻明確，被告犯行堪予認
    定。
二、按刑法上所謂常業犯，指反覆以同種類行為為目的之社會活動之職業性犯罪而言
    ，至於犯罪所得之多寡，是否恃此犯罪為唯一之謀生職業，則非所問，縱令兼有
    其他職業，仍無礙於該常業犯罪之成立，最高法院八十五年度台上字第五一０號
    判例闡述甚明。被告自承係因經濟壓力才不得不販賣盜版遊戲光碟片，以為家用
    ，是以被告顯有以此為常業之意思甚明。又被告行為後，著作權法業經立法院修
    訂，並於九十二年七月九日經總統公布，而於同年月十一日起生效，依新修訂之
    著作權法第九十一條之一規定，將原違反同法第八十七條第一項第二款明知為侵
    害著作權之物意圖營利而交付之犯行的處罰要件，區分為「意圖營利」與「非意
    圖營利」兩種，分別依修正後之同條第一項與第二項之規定處罰，且新法第九十
    一條之一第一項有關意圖營利而以移轉所有權之方法散布著作重製物而侵害他人
    之著作財產權，具體明定其行為之態樣，此與舊法之規定固有不同，但仍有處罰
    原行為，而非廢除原處罰之規定，又新法第九十四條第一項之處罰，亦改為「處
    一年以上七年以下有期徒刑，得併科新台幣三十萬元上三百萬元以下罰金」，與
    舊法「處一年以上七年以下有期徒刑，得併科新台幣四十五萬元以下罰金」之規
    定亦有出入，顯有行為後，法律已有變更之情形，應依刑法第二條第一項規定之
    意旨，以決定如何適用法律，而修正後之第九十四條第一項所規定之處罰與舊法
    比較，二者有期徒刑之刑度並無不同，然新法有關得併科罰金之額度，顯較舊法
    規定之額度大為提高，是經新、舊法比較，顯以舊法之規定較有利於被告，則依
    刑法第二條第一項但書規定之意旨，應優先適用舊著作權法之規定。核被告所為
    ，係犯舊著作權法第九十四條、第九十三條第三款及第八十七條第二款之以犯明
    知為侵害著作權之物意圖營利而交付侵害他人之著作財產權為常業罪。爰審酌被
    告犯罪之動機、目的、手段、查獲盜版遊戲光碟片之數量、所生危害及犯罪後坦
    承犯行之態度等一切情狀，量處如主文所示之刑，以示懲處。又被告前未曾受有
    期徒刑以上刑之宣告，此有臺灣高等法院被告全國前案紀錄表及臺灣彰化地方法
    院檢察署刑案資料查註記錄表等在卷可稽，被告並供稱已將店面結束營業，不再
    販賣盜版遊戲光碟，其經此論罪科刑之教訓後，當知警惕，應無再犯之虞，本件
    所宣告之刑，本院認以暫不執行為適當，爰併宣告緩刑四年，以啟自新。扣案如
    附表所示之物，係被告所有，供犯罪所用之物，併依刑法第三十八條第一項第二
    款之規定宣告沒收。
據上論斷，應依刑事訴訟法第二百九十九條第一項前段、舊著作權法第九十四條、第
九十三條第三款、第八十七條第二款，刑法第十一條前段、第二條第一項但書、第七
十四條第一款、第三十八條第一項第二款，判如主文。
本件經檢察官陳信宏到庭執行職務。
中      華      民      國      九十二      年    八    月    二十九    日
                                臺灣彰化地方法院刑事第一庭
                                    法      官  陳  秋  錦
右正本證明與原本無異。
如不服本判決，應於判決送達後十日內，向本院提出上訴狀（須附繕本）。
告訴人或被害人對於判決如有不服具備理由請求檢察官上訴者，其上訴期間之計算係
以檢察官收受判決正本之日期為準。
                                    法院書記官  于  淑  真
中      華      民      國      九十二      年    八    月    二十九    日
著作權法第九十四條
以犯第九十一條、第九十二條或第九十三條之罪為常業者，處一年以上七年以下有期
徒刑，得併科新台幣四十五萬元以下罰金。
著作權法第九十三條
有左列情形之一者，處二年以下有期徒刑，得併科新台幣十萬元以下罰金：
一、侵害第十五條至第十七條規定之著作人格權者。
二、違反第七十條規定者。
三、以第八十七條各款方法之一侵害他人之著作權者。
著作權法第八十七條
有左列情形之一者，除本法另有規定外，視為侵害著作權或製版權：
一、以侵害著作人名譽之方法利用其著作者。
二、明知為侵害著作權或製版權之物而散布或意圖散布而陳列或持有或意圖營利而交
    付者。
三、輸入未經著作財產權人或製版權人授權重製之重製物或製版物者。
四、未經著作財產權人同意而輸入著作原件或其重製物者。
五、明知係侵害電腦程式著作權之重製物而仍作為直接營利之使用者。
附表：
┌───┬─────────────────┬───────────┐
│編 號 │      名            稱            │  數  量〈單位：片〉  │
├───┼─────────────────┼───────────┤
│  1   │真三國無雙2  猛將傳               │  5                   │
│  2   │真三國無雙2〈完全中版〉           │  1                   │
│  3   │真三國無雙2                       │  1                   │
│  4   │真三國無雙3                       │  1                   │
│  5   │三國志戰記  中文版                │  2                   │
│  6   │三國志戰記2                       │  1                   │
│  7   │世嘉遊戲合輯3                     │  4                   │
│  8   │世嘉遊戲合輯5                     │  2                   │
│  9   │太空戰士7  國際版                 │  12                  │
│  10  │夭精戰士大合輯                    │  5                   │
│  11  │太空戰士4                         │  4                   │
│  12  │特攻神諜完全版                    │  3                   │
│  13  │橫行霸道3                         │  2                   │
│  14  │開機片                            │  2                   │
│  15  │超任遊戲合輯3                     │  3                   │
│  16  │SFC遊戲合輯1                      │  4                   │
│  17  │再見宇宙戰鑑大河號                │  3                   │
│  18  │超任遊戲合輯2                     │  1                   │
│  19  │超級三合一系列  大型電玩名作集    │  2                   │
│  20  │魔幻世界合輯                      │  2                   │
│  21  │馭龍少年  戰略版                  │  3                   │
│  22  │擊王  紫炎龍                      │  2                   │
│  23  │縱橫諜海                          │  2                   │
│  24  │三國無雙                          │  2                   │
│  25  │街頭籃球                          │  3                   │
│  26  │夜襲                  │  3                   │
│  27  │衝浪王                            │  2                   │
│  28  │鬼玩人                            │  3                   │
│  29  │哈利波特2  消失的密室  日本版     │  2                   │
│  30  │哈利波特2  消失的密室  中文版     │  2                   │
│  31  │獵人                              │  2                   │
│  32  │賽馬大亨5  終極版                 │  3                   │
│  33  │雷霆特戰隊                        │  4                   │
│  34  │龍戰士5                           │  3                   │
│  35  │地獄幽靈                          │  3                   │
│  36  │銀河遊俠3                         │  3                   │
│  37  │太空戰士X-2                       │  2                   │
│  38  │暴裂鼻毛真拳                      │  3                   │
│  39  │狂飆上路                          │  3                   │
│  40  │熱爆勁舞3  │  2                   │
│  41  │SD鋼彈英雄傳  大決戰              │  2                   │
│  42  │異魔                              │  2                   │
│  43  │櫻花大戰  熱血之戰                │  2                   │
│  44  │橫行霸道之邪惡城市                │  2                   │
│  45  │特攻神龍  日本版                  │  3                   │
│  46  │鋼彈之咆哮                        │  2                   │
│  47  │機甲武裝2  同盟的反擊             │  2                   │
│  48  │機甲武裝  第三次克勞迪亞大戰      │  2                   │
│  49  │古墓奇兵之暗黑天使                │  2                   │
│  50  │越南大作戰3                       │  9                   │
│  51  │親子系列釣魚                      │  1                   │
│  52  │A-10空中殺手                      │  2                   │
│  53  │STREET  FIGHTER  EX2  PLUS        │  1                   │
│  54  │鬼馬小精靈                        │  1          │
│  55  │創世紀傳說  絕對包圍              │  1                   │
│  56  │間諜獵人大追逐                    │  1                   │
│  57  │超越顛峰挺而走險                  │  1                   │
│  58  │鋼鐵之咆哮2                       │  2                   │
│  59  │柏青嫂美人                        │  1                   │
│  60  │大正奇靈異聞錄                    │  1                   │
│  61  │花式滑水大賽                      │  1                   │
│  62  │LOWRIDER                          │  1                   │
│  63  │雷霆特戰隊空戰射擊篇              │  1                   │
│  64  │踩影對戰                          │  1                   │
│  65  │刀魂                              │  1                   │
│  66  │隱密戰機                          │  1                   │
│  67  │迪士尼獅子王                      │  1                   │
│  68  │黑暗的天才麻雀師                  │  1                   │
│  69  │劍士傳承                          │  1                   │
│  70  │小品系列78  直路競速              │  1                   │
│  71  │小品系列74  恐怖推理劇慘劇館      │  1                   │
│  72  │小品系列69  高爾夫  運動類        │  1                   │
│  73  │波尼歷險記                        │  1                   │
│  74  │馬特霍夫曼特技腳踏車2             │  1                   │
│  75  │豪氣格鬥摔角                      │  2                   │
│  76  │雪地滑板                          │  1                   │
│  77  │LRIS                              │  1                   │
│  78  │光榮甲子園  甲子園霸者            │  1                   │
│  79  │ONLY  YOU 廣播劇                  │  2                   │
│  80  │最終電車                          │  1                   │
│  81  │電車GO  旅情篇                    │  1                   │
│  82  │狂野溜冰賽                        │  2                   │
│  83  │雷霆中隊                          │  1                   │
│  84  │2002老虎伍茲  PGA巡迴賽日本版     │  2                   │
│  85  │強力雪地滑板                      │  1                   │
│  86  │2002鹽湖城冬季奧運會              │  1                   │
│  87  │2002鹽湖城冬季奧運會  日本版      │  1                   │
│  88  │魔界召喚師                        │  1                   │
│  89  │模擬小鋼珠                        │  1                   │
│  90  │緊急救援                          │  1                   │
│  91  │實名實況賽馬夢幻第一              │  1                   │
│  92  │伊甸園計劃                        │  2                   │
│  93  │純愛手扎  女孩版                  │  2                   │
│  94  │星艦迷航記                        │  1                   │
│  95  │魔龍戰士                          │  1                   │
│  96  │飛龍戰士                          │  1                   │
│  97  │魔鬼城          │  1                   │
│  98  │蒙面俠蘇洛                        │  1                   │
│  99  │機甲格鬥                          │  2                   │
│  100 │隱密戰機                          │  2                   │
│  101 │特技滑版4                         │  1                   │
│  102 │黑暗獨角獸                        │  1                   │
│  103 │馬克泰森拳擊                      │  1                   │
│  104 │大衛貝克漢                        │  1                   │
│  105 │幽靈戰士                          │  1                   │
│  106 │永恆17                            │  2                   │
│  107 │血魔末世錄                        │  1                   │
│  108 │狂戰鬥車                          │  1                   │
│  109 │雪地花式滑板                      │  1                   │
│  110 │邪惡雙子                          │  3                   │
│  111 │空中殺手                          │  1                  │
│  112 │塗鴨王國                          │  2                   │
│  113 │走私者                            │  2                   │
│  114 │極速地帶                          │  1                   │
│  115 │俄羅斯世界                        │  1                   │
│  116 │雷霆嬌娃                          │  1                   │
│  117 │玩具兵總動員  史上最小作戰        │  1                   │
│  118 │監視者                            │  2                   │
│  119 │三殺棒球2002                      │  1                   │
│  120 │騎士魂                            │  1                   │
│  121 │最終電車                          │  1                   │
│  122 │美女狂飆                          │  1                   │
│  123 │R5國際版                          │  2                   │
│  125 │極限賽車                          │  1                   │
│  126 │GT實戰賽車                        │  2  │
│  127 │網際極速賽車                      │  1                   │
│  128 │秘寶賽車3                         │  3                   │
│  129 │街道                              │  3                   │
│  130 │智者為王                          │  1                   │
│  131 │滑板高手3                         │  1                   │
│  132 │恐怖驚魂夜2                       │  1                   │
│  133 │骰子熱爆                          │  1                   │
│  134 │雷電                              │  1                   │
│  135 │洛克人3                           │  2                   │
│  136 │野戰神兵2                         │  2                   │
│  137 │妖精幻想曲                        │  1                   │
│  138 │魔法門外傳                        │  1                   │
│  139 │第二次超級機器人大戰              │  1                   │
│  140 │機甲兵團                          │  1                   │
│  141 │野蠻空戰                          │  1                   │
│  142 │冒險王2  英文版                   │  1                   │
│  143 │簡單1500系列  潛水艇              │  3                   │
│  144 │特攻神諜2  資料集                 │  1                   │
│  145 │魔戒  二部曲雙城奇謀              │  1                   │
│  146 │動感音樂7                         │  1                   │
│  147 │間諜獵人大追逐                    │  1                   │
│  148 │衝鋒陷陣之戰略專家                │  1                   │
│  149 │空戰高手2                         │  1                   │
│  150 │飛蟲大賽                          │  1                   │
│  151 │小馬力賽車  賽車競速              │  1                   │
│  152 │魔獸軍團                          │  1                   │
│  153 │遙久時空2                         │  2                   │
│  154 │國王密令  古老之入口              │  2                   │
│  155 │未來戰士  日文版                  │  2                   │
│  156 │藍天戰將                          │  3                   │
│  157 │格鬥摔角                          │  3                   │
│  158 │超戰鬥封神                        │  2                   │
│  159 │機動新撰組  燃燒吧  劍            │  2                   │
│  160 │星際大戰  星戰格鬥                │  2                   │
│  161 │星際大戰  絕地勇士  日本版        │  2                   │
│  162 │創世紀傳說  惡性變異              │  2                   │
│  163 │太空戰士X                         │  1                   │
│  164 │太空戰士X  國際版                 │  3                   │
│  165 │衝鋒陷陣  綠色戰士                │  4                   │
│  166 │賈西亞滑水板                      │  2                   │
│  167 │瑪莉可明星歷險2                   │  2                   │
│  168 │青蛙王子大冒險                    │  3                   │
│  169 │假面騎士  │  4                   │
│  170 │好玩系列  花牌&撲克遊戲           │  3                   │
│  171 │簡單1500系列  競艇                │  2                   │
│  172 │遊戲柏青哥                        │  2                   │
│  173 │閃靈二人組奪冠還全員集合          │  2                   │
│  174 │簡單1500系列  挖土機              │  3                   │
│  175 │狂釣黑巴斯                        │  2                   │
│  176 │3D機器人大戰射擊                  │  1                   │
│  177 │電子獸世界                        │  1                   │
│  178 │戰鬥陀螺2002  激鬥錦標賽2         │  2                   │
│  179 │獸人格鬥3                         │  3                   │
│  180 │上海三國鬥儀                      │  2                   │
│  181 │機械戰士電童                      │  3                   │
│  182 │小品系列  飛鏢                    │  3                   │
│  183 │小品系列  火戰機兵  模擬類        │  2          │
│  184 │DX人生遊戲5                       │  2                   │
│  185 │珍品系列  上海                    │  1                   │
│  186 │三國誌孔明傳                      │  2                   │
│  187 │熱爆勁舞2                         │  4                   │
│  188 │風帆衝浪板                        │  3                   │
│  189 │恐龍危機                          │  5                   │
│  190 │空中騎兵隊                        │  4                   │
│  191 │家庭1500系列  圍棋2               │  3                   │
│  192 │衝鋒突擊隊2                       │  1                   │
│  193 │x戰警2（國際版）                  │  2                   │
│  194 │星際戰警2                         │  3                   │
│  195 │重生戰士                          │  2                   │
│  196 │實戰職棒2                         │  3                   │
│  197 │第二次機器人大戰                  │  4                   │
│  198 │獵魔傳說                          │  3                   │
│  199 │鬼武者                            │  5                   │
│  200 │鬼武者2                           │  3                   │
│  201 │全日本熱鬥職棒                    │  3                   │
│  202 │復活邪神3                         │  2                   │
│  203 │格鬥天王2000                      │  2                   │
│  204 │噴射機go2                         │  1                   │
│  205 │雷霆特戰隊                        │  1                   │
│  206 │拉捷特與克拉克                    │  1                   │
│  207 │千禧格鬥2                         │  1                   │
│  208 │007詹姆士龐德                     │  1                   │
│  209 │機器人大戰impact                  │  1                   │
│  210 │狂野歷險3                         │  3                   │
│  211 │駭客任務-重裝上陣                 │  3                   │
│  212 │黑暗編年史                        │  2                   │
│  213 │冒險王x                           │  2                   │
│  214 │神魔預言錄                        │  2                   │
│  215 │王者之心                          │  1                   │
│  216 │真、女神轉生                      │  1                   │
│  217 │機動戰士鋼彈戰記                  │  1                   │
│  218 │ex人生遊戲                        │  4                   │
│  219 │絕體絕命都市                      │  1                   │
│  220 │鬼屋魅影                          │  2                   │
│  221 │冒險小童                          │  2                   │
│  222 │TEKKEN 4                          │  3                   │
│  223 │NBA 2K3                           │  3                   │
│  224 │JOJO冒險野郎                      │  2                   │
│  225 │機器人大決戰                      │  1                   │
│  226 │魔戒首部曲 魔戒現身          │  1                   │
│  227 │機器人大決戰                      │  1                   │
│  228 │電子人種 灰                       │  1                   │
│  229 │火熱NBA LIVE 2003                 │  1                   │
│  300 │捉猴冒險記 2                      │  1                   │
│  301 │零-毀滅的世界                     │  1                   │
│  302 │ZOE 2                             │  1                   │
│  303 │WWE 爆烈摔角4                     │  2                   │
│  304 │未來戰士（中文版）                │  2                   │
│  305 │節奏世界                          │  2                   │
│  306 │衝鋒陷陣中士英雄                  │  1                   │
│  307 │雷霆特戰隊空戰射擊                │  3                   │
│  308 │隱形入侵者                        │  1                   │
│  309 │古墓秘寶 黑暗天使                 │  1                   │
│  310 │星際大戰銀河戰士                  │  1                  │
│  311 │電車大戰世界巡迴戰                │  1                   │
│  312 │F1賽車2001賽車競速                │  1                   │
│  313 │魔龍戰士                          │  1                   │
│  314 │狂飆拉力賽車                      │  1                   │
│  315 │丁聯盟足球3                       │  1                   │
│  316 │星際寶貝 史迪奇的大冒險           │  1                   │
│  317 │牧人卡迪大冒險                    │  1                   │
│  318 │野蠻空戰                          │  2                   │
│  319 │樂高大賽車 2 賽車競速             │  2                   │
│  320 │第五頻道 日本版                   │  2                   │
│  321 │吸血鬼之夜 日本版                 │  2                   │
│  322 │卡車狂想曲                        │  1                   │
│  323 │百戰機神                          │  1                   │
│  324 │J聯盟實況足球超級足球員           │  1  │
│  325 │2002狂熱美國大聯盟                │  1                   │
│  326 │ISPN美國大聯盟足球                │  1                   │
│  327 │狂熱美國大聯盟籃球                │  2                   │
│  328 │百戰天蟲                          │  1                   │
│  329 │閃擊任務-火鳥作戰                 │  1                   │
│  330 │衝鋒陷陣空中攻擊 2                │  1                   │
│  331 │拿姆科大集合                      │  1                   │
│  332 │日本相撲協會公認日本大相撲格鬥篇  │  1                   │
│  333 │超級卡車大賽2                     │  1                   │
│  334 │吉他超人美國版                    │  1                   │
│  335 │紐約大賽車                        │  2                   │
│  336 │小馬力賽車                        │  1                   │
│  337 │超級強力足球                      │  1                   │
│  338 │山佐數位世界4                     │  2                   │
│  339 │極速魔神                          │  3                   │
│  340 │ESPN滑雪板                        │  2                   │
│  341 │極速暴衝                          │  3                   │
│  342 │光榮甲子園2002 甲子園的鼓勵       │  2                   │
│  343 │魔法運動會2001 甲子園             │  1                   │
│  344 │甲子園 紺碧天空                   │  2                   │
│  345 │啄木鳥大冒險完全版                │  2                   │
│  346 │湖釣之王EX                        │  2                   │
│  347 │簡單2000系列 釣鱸魚               │  1                   │
│  348 │起級強力足球                      │  1                   │
│  349 │實況J聯盟足球                     │  1                   │
│  350 │實況G1賽馬2                       │  2                   │
│  351 │鈴木F1                            │  4                   │
│  352 │有氧熱舞                          │  1                   │
│  353 │決戰鬥車                  │  1                   │
│  354 │歡樂高爾夫                        │  1                   │
│  355 │超越顛峰逝而走險                  │  1                   │
│  356 │極限GP                            │  3                   │
│  357 │恐怖魔爪                          │  1                   │
│  358 │飛空英雄國際版                    │  1                   │
│  359 │極速獵人賽車競速                  │  1                   │
│  360 │ATV沙灘機車賽                     │  1                   │
│  361 │午夜俱樂部                        │  1                   │
│  362 │捍衛戰士之戰鬥地帶                │  1                   │
│  363 │穿越顛峰3                         │  1                   │
│  364 │鬥魔傳奇                          │  2                   │
│  365 │激鬥賽車之吉普車越野大賽          │  1                   │
│  366 │李曼24小時大賽車                  │  1                   │
│  367 │隱密戰機  │  1                   │
│  368 │特技賽車                          │  3                   │
│  369 │奇妙島                            │  2                   │
│  370 │傑米超級越野機車賽                │  2                   │
│  371 │實戰柏青嫂必勝法                  │  1                   │
│  372 │行星保衛戰                        │  1                   │
│  373 │賽馬大享4終極版                   │  2                   │
│  374 │王牌飛行員                        │  1                   │
│  375 │機甲王                            │  1                   │
│  376 │舊世界之遺產 體驗版               │  1                   │
│  377 │節奏DJ2DX5TH                      │  1                   │
│  378 │天空奧德賽                        │  1                   │
│  379 │DEAD OR ALIVE                     │  1                   │
│  380 │奇兵檔案                          │  1                   │
│  381 │GI騎士2                           │  1          │
│  382 │時空冒險之謎                      │  1                   │
│  383 │狗的吶喊                          │  1                   │
│  384 │天材必殺柏青哥                    │  1                   │
│  385 │2001F1一級方程式大賽車            │  1                   │
│  386 │簡單2000系列 忍魔物之城           │  1                   │
│  387 │決戰鬥車                          │  1                   │
│  388 │飛空英雄國際版                    │  1                   │
│  389 │美國遊樂埸                        │  1                   │
│  390 │賽馬大亨4終極版                   │  1                   │
│  391 │假面騎土英雄傳                    │  1                   │
│  392 │KO王2002                          │  3                   │
│  393 │封神領域                          │  1                   │
│  394 │簡單2000系列 桌上遊戲世界         │  1                   │
│  395 │創世紀傳說  惡性變異              │  1                   │
│  396 │創世紀傳說  侵食污染              │  3                   │
│  397 │特技滑板3 完全版                  │  1                   │
│  398 │SSX雪地花式滑板                   │  1                   │
│  399 │風帆衝浪板                        │  1                   │
│  400 │HUGO大進擊                        │  1                   │
│  401 │RPG工具箱                         │  1                   │
│  402 │攀岩高手                          │  2                   │
│  403 │陸上防衛隊                        │  1                   │
│  404 │賞金獵人                          │  1                   │
│  405 │歡樂高爾夫                        │  1                   │
│  406 │眼鏡蛇大冒險                      │  1                   │
│  407 │頭文字D                           │  1                   │
│  408 │死寂之城                          │  1                   │
│  409 │重金屬大卡車                      │  1                   │
│  410 │企鵝方塊                          │  1                   │
│  411 │簡單2000系列 麻將二合一           │  2                   │
│  412 │創世紀傳說 絕對包圍               │  2                   │
│  413 │SD鋼彈G世代NEO                    │  1                   │
│  414 │雷電                              │  2                   │
│  415 │逝去的戀情 回憶之秋               │  1                   │
│  416 │刀魂2                             │  1                   │
│  417 │星際大戰之銀河戰士                │  1                   │
│  418 │衝鋒陷陣之綠色戰士                │  1                   │
│  419 │只屬於卿的人                      │  1                   │
│  420 │順功神碟                          │  1                   │
│  421 │永遠的期望                        │  1                   │
│  422 │古代傳奇                          │  1                   │
│  423 │風之少年                          │  1                   │
│  424 │NHL 2K3          │  1                   │
│  425 │綠巨人浩克                        │  1                   │
│  426 │星星方塊                          │  1                   │
│  427 │STAR OCEAN                        │  1                   │
│  428 │MLB美國超級大聯盟                 │  1                   │
│  429 │琳達大冒險                        │  1                   │
│  430 │緊急任務2 巨人計劃                │  1                   │
│  431 │上海 真的武動                     │  1                   │
│  432 │龍戰士                            │  2                   │
│  433 │UPP方塊                           │  1                   │
│  434 │魔鬼終結者                        │  1                   │
│  435 │崩壞前夜                          │  2                   │
│  436 │小品棒球                          │  1                   │
│  437 │魔幻世界混合戰                    │  1                   │
│  438 │勁爆熱舞5 音樂節奏                │  1                  │
│  439 │三國志3                           │  1                   │
│  440 │天堂鳥 永遠的聖殿                 │  1                   │
│  441 │超人力霸王 科斯摩                 │  1                   │
│  442 │丁丁大冒險                        │  1                   │
│  443 │北斗神拳 世紀未救世主傳說         │  1                   │
│  444 │GT2002完美版                      │  1                   │
│  445 │太空指揮官                        │  1                   │
│  446 │低價系列 撞球王                   │  1                   │
│  447 │假面騎士英雄傳                    │  1                   │
│  448 │小品系列  火戰機兵                │  1                   │
│  449 │出擊飛龍1、2                      │  1                   │
│  450 │奇奇精靈世界                      │  1                   │
│  451 │新真人快打                        │  1                   │
│  452 │節奏熱舞 MUG                      │  1  │
│  453 │太空戰士6                         │  1                   │
│  454 │駁龍戰士 戰略版                   │  1                   │
│  455 │小品系列 游泳                     │  1                   │
│  456 │異域 邪惡的安息                   │  1                   │
│  457 │太空突擊隊2000                    │  1                   │
│  458 │超級特攝大戰                      │  3                   │
│  459 │劍士傳承                          │  1                   │
│  460 │3D機器人大戰射擊                  │  1                   │
│  461 │老千麻將                          │  1                   │
│  462 │完美殺人事件                      │  1                   │
│  463 │百獸戰隊                          │  1                   │
│  464 │惡魔城X                           │  1                   │
│  465 │飛翔炮彈人                        │  1                   │
│  466 │雪地滑板                          │  1                   │
│  467 │飛行滑板                          │  1                   │
│  468 │恐龍2                             │  2                   │
│  469 │衝鋒陷陣 世界戰埸                 │  2                   │
│      │                                  │   合計：六百五十七片 │
└───┴─────────────────┴───────────┘


司法院資訊處製作；財團法人民間司法改革基金會備份。
